# 补交增值税冲减资本溢价

提问人：神在堕落 时间：2010-03-10 16:45:01
最近审计是碰到得一笔奇怪的分录；摘要为：根据评估结果计提增值税： 借：资本公积-资本溢价
贷：应缴税费-应交增值税（销项） 企业解释说是当时投资时漏记了税金，我感觉解释不通，投资时作为
投资方漏记税金也不会涉及到冲资本溢价，应该冲长期股权投资才对。请教高手指点。而且本公司投资时的分录也不是很明白：
借：长期股权投资 100 累计折旧 10
贷：固定资产 50 银行存款 45 资本公积
15 请教高手帮忙解释下。将不胜感激。

回答人：chenyiwei
回复 楼主 神在堕落 的帖子被审计单位执行什么会计制度？被投资企业是否为子公司、合营企业或联营企业？ 从后面一笔会计分录看，可能是被审计单位以原值 50 、已计提累计折旧 10 （账面净值 40 ）的固定资产经评估作价为 55 ，再加上货币资金 45 ，对被投资单位投资 100 。但漏记了根据增值税暂行条例规定应视同销售计提的增值税。 主要问题是将投出资产的评估增值计入资本公积是否合理。印象中只有原先的分行业会计制度才有这样的规定。如果是执行《企业会计制度》，则非货币性交易应当以换出资产的账面价值为核算基础；如果执行新准则，需要考虑该笔投资交易有无商业实质。

回答人：chenyiwei
回复 藤椅 神在堕落 的帖子投资方承担的与投资行为相关的流转税及附加（不含所得税）应区分两种不同情况处理： 1 、认定为具有商业实质的非货币性资产交换的，应当按照换出资产处置的常规处理方式处理。对于固定资产处置，应当调整固定资产处置时确认的营业外收支。 2 、认定为不具有商业实质的非货币性资产交换的，应作为“相关税费”计入长期股权投资价值中。